【裁判字號】    94,訴,1546
【裁判日期】    951108
【裁判案由】    強盜
【裁判全文】
臺灣臺南地方法院刑事判決              94年度訴字第1546號
公  訴  人  臺灣臺南地方法院檢察署檢察官
被      告  丙○○
指定辯護人  蔡淑文  律師
上列被告因強盜等案件，經檢察官提起公訴（94年度偵字第4353
、4972、6241、6437號），本院判決如下：
    主  文
丙○○共同意圖為自己不法之所有，攜帶兇器，以強暴至使不能
抗拒，而取他人之物，處有期徒刑捌年陸月。
    事  實
一、丙○○前於民國（下同）九十三年間，因家庭暴力之傷害案
    件，經臺灣高雄地方法院以九十三年度簡字第四七０三號判
    決判處拘役四十日，上訴後，經該院第二審合議庭於九十三
    年十二月三十一日以九十三年度簡上字第七九六號判決駁回
    上訴，緩刑二年，緩刑期間並付保護管束，保護管束期滿日
    為九十五年十二月三十日，尚在緩刑期間（未構成累犯）。
二、緣丙○○、丁○○、己○○於九十四年二月二十七日中午搭
    乘乙○○（後三人另經本院九十四年度訴字第六六九號審理
    判決）所駕駛之五Ｗ—０八九一號自小客車，欲至臺南市遊
    玩，途中巧遇丁○○之仇家，丙○○、丁○○遂在臺南市○○路公十一號地下停車場下車等候。因丙○○突見戊○○獨
    自駕駛車牌號碼Ｃ九—七六九八號自小客車進入前開地下停
    車場內，竟與丁○○共同基於意圖為自己不法所有之犯意聯
    絡與行為分擔，於九十四年二月二十七日下午四時四十五分
    許，丙○○、丁○○分別攜帶客觀上可供兇器使用之有無殺
    傷力不明之銀色手槍及西瓜刀各一支（均未扣案），尾隨戊○○所駕駛之自小客車進入停車場，待戊○○停妥車輛打開
    車門之際，丙○○旋持前開銀色手槍抵住戊○○之腹部，命
    戊○○交出現金，因戊○○拒不交出，丙○○遂以摀住戊○○之眼、口，並將其拖下車等強暴方式，至使戊○○不能抗
    拒，丙○○再進入車內強取戊○○所有之手提袋（內有如附
    表所示之物品），丁○○則持前開西瓜刀站立在戊○○所駕
    駛之自小客車尾負責把風，得手後，二人隨即逃出前開停車
    場，嗣聯繫乙○○駕車前來搭載。強盜所得之現金，當日即
    朋分花用殆盡，而如附表所示之行動電話手機，則由丁○○
    插入其所持有0000000000號行動電話門號之ＳＩ
    Ｍ卡使用，嗣經警調閱前開行動電話之通聯紀錄，並對丁○○所持用之行動電話執行通訊監察，始查獲上情。
三、案經臺南市警察局第二分局報請臺灣臺南地方法院檢察署檢
    察官偵查起訴。
    理  由
一、按被告以外之人於審判外向法官所為之陳述，得為證據；又
    被告以外之人於偵查中向檢察官所為之陳述，除顯有不可信
    之情況者外，得為證據，刑事訴訟法第一百五十九條之一定
    有明文。查證人己○○、戊○○雖未於本案審理時到庭證述
    ，惟其等於共同被告丁○○、乙○○、己○○等人涉犯之本
    院九十四年度訴字第六六九號案件審理時，向法官所為之證
    述，以及本案及前開案件偵查時供前具結證述者，除依前開
    規定，具有證據能力外，復經被告及辯護人不爭執其證據能
    力，是以，證人己○○、戊○○於他案審理及偵查中具結後
    所為之證述，均有證據能力，合先敘明。
二、訊據被告丙○○否認有何前開攜帶兇器強盜犯行，並辯稱：
    九十四年二月二十七日當日在家，並未與丁○○、乙○○等
    人外出，亦未曾至臺南市○○路公十一停車場云云，惟查：
  (一)證人即共同被告丁○○於本院審理時到庭證稱：「 (九十四
    年二月二十七日， 你有無到臺南市○○路公十一號停車場）
    有」、「（與何人同去）己○○、乙○○、丙○○」、「（
    當天為何要到臺南）我們到臺南玩」、「（是何人邀集）乙○○」、「（何人開車）來時由乙○○開車」、「（丙○○
    在何處上車）我們四人在玉井鄉乙○○的遊戲場一同上車」
    、「（該車子是何人的）己○○的」、「（你剛才說要到臺
    南玩，為何車下到臺南市○○路公十一號停車場）我們跟蹤
    仇人到臺南市○○路公十一號停車場」、「（到停車場後，
    何人下車）我、丙○○、己○○」、（行搶後，為何上乙○○的車）乙○○打電話給我，我回他。我叫乙○○來載我們
    」、「（行搶後，你們到夜市）是。我們四人都有去」等語
    。
  (二)核與證人乙○○於本院審理時證述：「（被收押前，你有無
    與丙○○、丁○○一同出去過）有」、「（幾次？去何處）
    印象有一次。一次去高雄，日期忘了。一次到臺南，就是犯
    本案這一次」、「（去臺南那一次，是否九十四年二月二十
    七日）是」、「（為何到臺南）也是到臺南逛，當時是元宵
    節左右，臺南有活動」、「（何人邀約）忘了。也是一起在
    遊戲場就一起出去」、「（到臺南，何人開車？有何人一同
    前往）我開車，同車有丁○○、丙○○、己○○」、「（既
    然元宵節有活動，為何車子停到臺南市○○路公十一號停車
    場）因活動在孔廟，停車場在孔廟旁，所以停在該處」、「
    （你車子有無停到臺南市○○路公十一號停車場）有。我也
    將車開到停車場裡」、「（在臺南市○○路公十一號停車場
    發生何事）丁○○說有遇到一部跟他有衝突的人所開的車停
    在停車場，他想盯他」、「（是丁○○邀丙○○下車）丁○○下車盯人，因我腳不方便，所以丙○○、丁○○、黃己○○三人就下車，我將車開離停車場」、「（何時他們三人再
    上車）他們下車後約一、二個小時，己○○打電話給我，要
    我去停車場載己○○一人」、「（丙○○、丁○○在何時和
    地點上車）在中正路才上我的車」、「（他們三人上車後，
    有去何處）我們四人有一同去夜市」等語，二人對於九十四
    年二月二十七日被告丙○○與證人丁○○、乙○○、己○○
    之上下車地點、出遊目的、駕駛與乘客之姓名以及離開公十
    一停車場後之地點均屬一致。
  (三)又徵之證人己○○在本院九十四年度訴字第六六九號刑事案
    件，於九十五年一月十九日審理時證稱：「（公十一案件中
    ，何人開車）從玉井來時是我開的，進入市區後，是乙○○
    開車」、「（來臺南作何事）好像是要來看燈會的」、「（
    你們到達公十一停車場的時間）好像是下午」、「（公十一
    案件中，何時從玉井出發）下午十二到一點左右，丁○○約
    我來臺南玩」、「（還有找什麼人）車上就我、丁○○、乙○○、丙○○」、「（丙○○哪裡上車）玉井」、「（你們
    在何處會合）在乙○○的電動玩具店」、「（到公十一停車
    場之後，乙○○在何處）丁○○看到一臺好像仇家的車，就
    說要去等仇家，於是找我們下車，我們下車之後，乙○○就
    說他不方便，就把車先開走了，我們等了好久都沒有來，我
    於是先去廁所，上完廁所回來覺得身體不舒服，我打電話給
    乙○○要他來載我，我就上車睡覺」、「（丁○○他們什麼
    時候才上車）我不知道，我醒來時已經到夜市，他們找我要
    吃東西」、「（後來乙○○來載了丁○○等人之後就直接回
    玉井）我醒的時候已經到小北夜市那裡，我們進去逛夜市吃
    東西，吃完就上車回玉井」等語明確，亦與證人丁○○、乙○○前開證述被告丙○○與其等自玉井至公十一停車場之上
    下車之地點、原因、經過等細節均屬相同。
  (四)次參以證人丁○○、乙○○、己○○與被告丙○○係屬同鄉
    之友人，更無任何過節、仇恨、糾紛、金錢往來或利害關係
    ，應無構陷之動機，況證人丁○○於九十四年一月至二月間
    涉犯多起強盜之案件，其對於本身參與之犯罪時間、地點、
    共犯、情節等情均自承不諱，此有本院九十四年度訴字第六
    六九號判決書一份在卷可資佐證，證人丁○○從未於其他強
    盜案件中提及被告丙○○有參與犯罪之情，益證證人丁○○
    應非為免除自己刑責而飾詞攀誣被告丙○○，另對照證人乙○○、己○○於他案偵查中或審理時，亦未曾於本案或本院
    九十四年度訴字第六九九號刑事案件偵查或審理時，證述親
    眼目睹或聽聞被告丙○○參與本件強盜戊○○財物之案件，
    僅單純描述與被告丙○○於當日前往臺南市○○路公十一停
    車場之始末與經過，更非為脫免罪責而故意虛偽證述，因此
    ，證人丁○○、乙○○、己○○所為之前開證述應屬可信，
    從而，被告丙○○辯稱其未於九十四年二月二十七日至臺南
    市○○路公十一停車場云云，顯與事實不符，不可採信。
  (五)復查，證人戊○○於本院九十四年訴字第六六九號刑事案件
    審理時，在九十五年二月二十二日到庭證述：「（你當天停
    車在公十一地下停車場）是的」、「（車子開進去之後，過
    了多久，有人來搶你）我下去停車場到我停好車要走時，大
    約五分鐘，我打開車門準備出去，他們就出來，說小姐，我
    問他們有什麼事情，他們就拿槍對著我說要搶」、「 (九十
    四年二月二十七日案發當日，多少人靠近你的車和人）二個
    」、「（你個人拿著西瓜刀等兇器，你是否看得出來）當時
    因為嚇到，沒有辦法看得很清楚」、「（當時搶你的人，手
    上拿著何兇器）有一個拿著槍，對著我的腹部，另一個站在
    旁邊看」、「（有沒有人打你的臉或身體其他部位）他們搶
    完要走的時候，我抓住那個人的外套，那個人便用手肘撞我
    的下巴，使我的嘴角流血，我不確定是拿槍那個人還是沒有
    拿槍那個人」、「（二個人的長相是否有印象）不是很確定
    」等語明確，雖證人因距離案發時間較久，而對於犯案經過
    細節略有遺忘或遺漏，但輔以證人戊○○於九十四年四月八
    日偵查中具結證述：「（當天情形）當天下午四點四十五分
    我開車到公有停車場停車，我本來車窗是打開，我要下車把
    車窗關起來要下車，打開車門有二個男生走過來說小姐，我
    問有事情嗎，就有一個男子拿槍抵著我的腹部，只有距離二
    、三公分，拿槍的人叫我把錢拿出來，我回答死也不給你，
    我就大喊，另一個男子站在旁邊看，他手上有無拿東西我沒
    有看，拿槍的叫我開車，我就不要，拿槍的人就從兩手摀住
    我嘴、眼，我手上拿遙控器就按警報聲，後來有路人在看，
    他就把我抓下車，我大喊搶東西，但都沒有人幫忙，我包包
    放在右前座，拿槍的人就自己進去搶皮包，他身上有穿外套
    ，我就拉住他的衣服大叫搶東西，他就用手打我臉好幾下，
    我就臉種起來，他就從友愛路出口跑掉，幾分鐘前有人路人
    在看，另外一個男子就先跑了，他是看到拿槍的有搶到我皮
    包就先走了，他們二人都是從友愛街出口跑得」、「（在庭
    的被告二人是否當天搶你東西的人）我看過丁○○，他當天
    是站在旁邊，沒有注意他手上有無拿東西，我沒有看過乙○○」等語，因距離案發僅月餘，對於強盜經過、細節之證述
    甚為詳盡，更能指認證人丁○○乃強盜過程中站立在旁邊之
    男子，再考之證人所為證述係親身經歷強盜之過程，與被告
    丙○○、證人丁○○又無任何仇恨或過節，並無攀誣構陷之
    理，應可採信。
  (六)再對照證人丁○○乃全程參與本件強盜案件之共同正犯，其
    於本院審理時證述：「（丙○○如何行搶）我站在車後有看
    到」、「（丙○○行搶過程）因為丙○○看到戊○○停車，
    我與丙○○就用跑的過去，丙○○就去開戊○○的車門，用
    手槍抵住她的大腿。丙○○行搶到皮包後我們二人就跑了」
    、「（是何人先看到戊○○停車）丙○○。他先跑過去」、
    「（他跑過時，你人在何處）也跑過去，站在戊○○車後」
    、「（你說丙○○的手槍是何顏色）忘了。但我記得他將手
    槍抵住戊○○時說我只要錢，我不會傷害你」、「（戊○○
    當時是坐在椅子上，丙○○的姿勢為何）丙○○是半蹲的方
    式」、「（行搶時，丙○○手有無持手槍）有」、「（你站
    在戊○○的車後做何事）丙○○與戊○○在拉扯，戊○○喊
    搶劫但我們已經跑很遠了」、「（皮包內有何東西）要問丙○○。他從皮包裡面拿出來時，我有看到行動電話，我就把
    它拿來用。其他的東西我不知道」、「（皮包裡面還有無其
    他財物）大皮包裡還有一個小皮包」、「（這些錢，你們如
    何分配）一起去夜市，丙○○有買一件夾克，剩下就大家吃
    喝花用」、「（你陳述丙○○從皮包裡面拿出來時，你看到
    行動電話，就把它拿來用，當時的時間）當天下午四、五點
    行搶玩後我們繼續逛，在夜市途中，丙○○打開皮包，我看
    到手機，就拿起來用」等語，亦與證人戊○○前開證述情節
    大致相符，足證證人丁○○所為前開證述應非虛構。
  (七)另佐以證人乙○○於本院審理時證述：「（丙○○上車時，
    你有無看到丙○○帶女用皮包上車）上車時有人拿手提袋，
    但是不知道是何人拿上車的」等語無訛，再參酌證人乙○○
    、己○○前開證述被告丙○○、證人丁○○二人確實於九十
    四年二月二十七日下午進入臺南市○○路公十一停車場，因
    此，足證被告丙○○確實於前揭時地，持前開手槍強盜戊○○財物，因此，被告丙○○抗辯其未參與本件強盜案件，顯
    與事實互有出入而不可採。
  (八)雖證人戊○○固於九十四年四月十一日偵查中進行指認被告
    丙○○時具結證述「上次那一位沒有戴眼鏡，眼睛比較大，
    他們二人（強盜之二人）都未戴眼鏡，身高差不多，年紀約
    三、四十歲，與當庭這位差不多，我印象中他們皮膚都不錯
    ，印象中好像不是當庭這一位（即被告丙○○）搶我的」等
    語，然查證人戊○○於強盜過程之數分鐘間，方與行為人接
    觸，期間更遭行為人摀住嘴、眼，並有身體拉扯以致無法清
    楚看清行為人之長相，加上被告丙○○於進行指認當時，因
    另案羈押於臺南看守所，有變更髮型為平頭，此有臺灣高等
    法院被告前案紀錄表一件以及照片數幀在卷可佐，亦影響證
    人戊○○指認之準確性，因此，不能單憑證人戊○○之指認
    ，而推翻其他證人證述之可信性。
  (九)綜上參酌證人丁○○、乙○○、己○○及戊○○之前開證述
    ，復佐以證人戊○○被強盜如附表編號二所示之行動電話手
    機之通聯紀錄一份在卷可憑，足證被告丙○○確實與證人丁○○共同參與本件攜帶兇器強盜之案件，被告丙○○前開抗
    辯，係屬事後卸責之詞，均不可採信，是以，本件事證已臻
    明確，被告丙○○之犯行已堪認定。
三、論罪科刑
  (一)按刑法第三百二十一條第一項第三款規定之兇器，其種類並
    無限制，凡客觀上足對人之生命、身體、安全構成威脅，具
    有危險性之兇器均屬之，且祇須行竊時攜帶此種具有危險性
    之兇器為已足，並不以攜帶之初有行兇之意圖為必要（最高
    法院七十九年臺上字第五二五三號判例要旨參照）。查被告
    丙○○與另案被告丁○○持以強盜戊○○之有無殺傷力不明
    之手槍及西瓜刀雖未扣案，然西瓜刀乃甚為鋒利之刀械，足
    以危害他人之生命，另被告丙○○所持之前開手槍犯強盜案
    件既遂，足見前開手槍之形狀與大小顯與真槍相似，方足使
    被害人誤認為真槍而不敢抗拒，而該手槍既與真槍之形狀與
    大小相似，則該手槍即有槍柄、槍管及其他鈍角，故持該玩
    具手槍敲打被害人，亦足認可造成被害人一定之傷勢，是以
    ，本件被告持用之西瓜刀、手槍，乃客觀上顯屬刑法第三百
    二十一條第一項第三款所示之兇器至明。
  (二)核被告丙○○所為前開攜帶兇器強盜之犯行所為，係犯強盜
    罪而有刑法第三百二十一條第一項第三款之情形，應依同法
    第三百三十條第一項之加重強盜罪論科。而被告丙○○與另
    案被告丁○○對於前開強盜犯行，有犯意聯絡及行為分擔，
    均應依修正施行前刑法第二十八條之規定論以共同正犯（詳
    如後述）。
  (三)至檢察官起訴書另認被告丙○○與另案被告丁○○、乙○○
    、己○○有犯意聯絡與行為分擔，其犯行應有刑法第三百二
    十一條第一項第四款之結夥三人以上而犯強盜罪云云。然按
    刑法分則或刑法特別法中規定之結夥二人或三人以上之犯罪
    ，應以在場共同實施或在場參與分擔實施犯罪之人為限，不
    包括同謀共同正犯在內；又刑法第三百二十一條第一項所列
    各款為竊盜之加重條件，如犯竊盜罪兼具數款加重情形時，
    因竊盜行為祇有一個，仍祇成立一罪，不能認為法律競合或
    犯罪競合（九十四年度台上字第一九四九號判決要旨、六十
    九年台上字第三九四五號判例要旨參照）。查，據證人己○○於另案審理時乃證稱其下車後先行去上廁所，後因身體不
    適，而聯絡乙○○前來搭載後，即在車上睡覺，並不知被告
    丙○○、丁○○在何處等情，除與證人乙○○證述其搭載被
    告丙○○、另案被告丁○○、己○○在公十一停車場下車後
    ，旋即駛離，嗣因接獲己○○電話前往搭載己○○一人，迨
    至一、二小時後才聯絡到丁○○，約在台南市○○路上車等
    情大致相符外，復徵之證人丁○○於本院審理時證稱其與被
    告丙○○下車後，被告丙○○突見被害人戊○○獨自駕車進
    入停車場，方臨時起意一節，以及證人戊○○證述強盜時僅
    有二人在場等情，足證被告丙○○僅與另案被告丁○○對本
    案有犯意聯絡與行為分擔，至證人乙○○所駕駛之前開自小
    客車乃另案被告己○○提供者，證人乙○○於本案犯案期間
    與另案被告丁○○有電話聯繫之紀錄，以及本案發生與證人
    乙○○、己○○等人所述前來台南市遊玩之目的不符，或者
    證人乙○○獨自將車子駛離公十一停車場之舉與常情不符等
    情況證據，均不能作為證明被告丙○○與另案被告乙○○、
    己○○有犯意聯絡並在場分擔行為之積極證據，因此，檢察
    官認被告丙○○前開犯行該當於刑法第三百二十一條第一項
    第四款之結夥三人以上而犯者之加重要件，容有誤會，而因
    被告丙○○與另案被告丁○○攜帶兇器強盜已成立加重強盜
    罪，已見前述，因此，前開結夥三人之加重要件雖無法成立
    ，但對於
    本件加重強盜罪不生任何影響，併此敘明。
  (四)爰審酌被告丙○○有犯罪事實欄所載之前科，此有臺灣高等
    法院被告前案紀錄表及臺灣臺南地方法院檢察署刑案資料查
    註紀錄表各一件在卷可稽，尚在緩刑期間即再犯本件有期徒
    刑以上之罪，並考量被告丙○○正值青壯年，不思循正當途
    徑，憑己之勞力賺取所需，恣意持前開有無殺傷力不明之手
    槍強盜獨行女子財物，造成被害人精神及財物上之損害，嚴
    重破壞社會治安，惡性重大，犯後飾詞狡辯毫無悔意，暨與
    另案被告丁○○之行為分擔態樣、參與程度、所得財物非鉅
    、強盜次數等一切情狀，爰量處如主文所示之刑。
  (五)另被告丙○○與另案被告丁○○持以強盜之前開西瓜刀、殺
    傷力不明之手槍，或已丟棄，或無證據證明為被告丙○○或
    另案被告丁○○所有之物，均不為沒收之諭知，附此敘明。
四、新舊法比較之說明
  (一)按行為後法律有變更者，適用行為時之法律。但行為後之法
    律有利於行為人者，適用最有利於行為人之法律。修正後刑
    法第二條第一項定有明文。查本件被告行為後，刑法部分條
    文修正施行，而修正施行後刑法第二條第一項亦修正規定，
    然此乃為與刑法第一條罪刑法定主義相互契合，以貫徹法律
    禁止溯及既往原則，其乃規範行為後法律變更所生新舊法律
    比較適用之準據法，本身尚無比較新舊法之問題，故應一律
    適用修正施行後刑法第二條之規定以決定適用之刑罰法律，
    先予辨明。又參以本次刑法總則編修正之比較新舊法，應就
    罪刑有關之之共犯、未遂犯、想像競合犯、牽連犯、連續犯
    、結合犯，以及累犯加重、自首減輕暨其他法定加減原因（
    如身分加減）與加減例等一切情形，綜其全部罪刑之結果而
    為比較（最高法院九十五年五月二十三日刑事庭第八次會議
    決議可資參照），首先敘明。
  (二)查被告行為時修正施行前刑法第二十八條乃規定：「二人以
    上共同實施犯罪之行為者，皆為正犯」，而修正施行後同條
    文僅將「實施」修正為「實行」，考之修正條文立法理由說
    明，其主要目的係在排除僅參與犯罪之「陰謀」或「預備」
    階段者成立共同正犯之可能，就此而言，修正施行後刑法第
    二十八條之規定已較修正前之規定限縮共同正犯成立之範圍
    ，然本件被告所為之犯行，非屬陰謀、預備共同正犯，適用
    新舊法之結果，修正後之規定並非較有利於正犯，因此，依
    刑法第二條第一項前段之規定，仍應適用修正前刑法第二十
    八之規定。
五、據上論斷，應依刑事訴訟法第二百九十九條第一項前段，刑
    法第二條第一項前段、（修正施行前）第二十八條、第三百
    三十條第一項、第三百二十一條第一項第三款，判決如主文
    。
本案經檢察官甲○到庭執行職務。
中    華    民    國    95    年    11   月     8    日
              刑事第四庭   審判長法  官 陳志成
                                 法  官 楊佳祥
                                 法  官 黃欣怡
以上正本證明與原本無異。
如不服本判決，應於收受送達後10日內向本院提出上訴書狀（應
附繕本）。
                                 書記官 陳怡吟
中    華    民    國    95    年    11   月     8    日
 附表：戊○○手提袋內之財物
┌──┬───────┬────┬─────┐
│編號│物  品  名  稱│數   量 │備註      │
├──┼───────┼────┼─────┤
│ 1  │現金          │約新臺幣│朋分花用  │
│    │              │7，600元│          │
├──┼───────┼────┼─────┤
│ 2  │OKWAP牌行動電 │1支     │丁○○將左│
│    │話機（序號3508│        │揭SIM卡丟 │
│    │0000000000，內│        │棄後，插入│
│    │含0000000000號│        │其所持用之│
│    │SIM卡1張）    │        │0000000000│
│    │              │        │號行動電話│
│    │              │        │SIM卡，嗣 │
│    │              │        │又交給江志│
│    │              │        │賢使用    │
├──┼───────┼────┼─────┤
│ 3  │身分證        │1張     │未據扣案  │
├──┼───────┼────┼─────┤
│ 4  │健保卡        │1張     │同上      │
├──┼───────┼────┼─────┤
│ 5  │學生證        │1張     │同上      │
├──┼───────┼────┼─────┤
│ 6  │駕駛執照      │1張     │同上      │
├──┼───────┼────┼─────┤
│ 7  │臺新銀行信用卡│1張     │同上      │
└──┴───────┴────┴─────┘
附錄本案論罪科刑法條全文：
刑法第330條第1項
  犯強盜罪而有第三百二十一條第一項各款情形之一者，處七年
  以上有期徒刑。
刑法第321條
  犯竊盜罪而有左列情形之一者，處六月以上、五年以下有期徒
  刑：
  一  於夜間侵入住宅或有人居住之建築物、船艦或隱匿其內而
      犯之者。
  二  毀越門扇、牆垣或其他安全設備而犯之者。
 三  攜帶兇器而犯之者。
 四  結夥三人以上而犯之者。
 五  乘火災、水災或其他災害之際而犯之者。
 六  在車站或埠頭而犯之者。
 前項之未遂犯罰之。


司法院資訊處製作；財團法人民間司法改革基金會備份。
